---
title: "Resolução Faça Vc Mesmo Limpeza de Dados com R"
---

Tratar dados 'tempo.csv'
Aparência: sol, nublado, chuva
Temperatura: -130 ~ 130 F
Umidade: 0 ~ 100
Jogar: sim/nao
Tratar valores NAs 

```{r}
# Importando dados
df = read.csv("tempo.csv", sep = ";", na.strings = "", stringsAsFactors = T)
head(df)

```

```{r}
summary(df)
```
```{r}
counts = table(df$Aparencia)
counts
barplot(counts,main="Aparencia",xlab = "Aparencia")
```

Realizada a exploração do atributo Aparencia, agora vou atribuir os dados de "menos"
para a moda "sol" e excluir o valor "menos"

```{r}
df[df$Aparencia == "menos",]$Aparencia = "sol"
df$Aparencia = factor(df$Aparencia)
summary(df$Aparencia)
```

Explorando o atributo "temperatura"

```{r}
summary(df$Temperatura)
```

```{r}
boxplot(df$Temperatura)
```

```{r}
hist(df$Temperatura)
```

Utilizando a técnica de filtro de dois desvios padrões acima
para descobrir o outlier
```{r}
desv = sd(df$Temperatura, na.rm = T)
desv
df[df$Temperatura >= 2 *desv,]$Temperatura
```

Atribuindo a mediana ao outlier
```{r}
median(df$Temperatura)
df[df$Temperatura >=2 *desv,]$Temperatura = median(df$Temperatura)
df[df$Temperatura >= 2 *desv,]$Temperatura
```
```{r}
boxplot(df$Temperatura)
```

Explorando o atributo "umidade"
```{r}
summary(df$Umidade)
```

```{r}
boxplot(df$Umidade)
```

```{r}
hist(df$Umidade)
```

Tratando valor NA atribuindo a mediana
```{r}
median(df$Umidade, na.rm = T)
df[is.na(df$Umidade),]$Umidade = median(df$Umidade, na.rm = T)
summary(df$Umidade)
```

```{r}
df[!complete.cases(df),]
```

Tratando o outlier atribuindo a mediana
```{r}
desvUmidade = sd(df$Umidade)
desvUmidade
```

```{r}
df[df$Umidade == 200,]$Umidade = median(df$Umidade)
summary(df$Umidade)
```

Verificando mais NA's
```{r}
df[!complete.cases(df),]
```

Tratando valor NA do atributo "vento" atribuindo à moda "falso"
```{r}
summary(df$Vento)
```

```{r}
df[is.na(df$Vento),]$Vento = "FALSO"
summary(df$Vento)
```

