---
title: "Resolução Exercício Faça Você Mesmo"
---

Crie duas variáveis Ana e Paulo e atribua a elas valores
de suas idades, sendo respectivamente 8 e 12 anos. As
variáveis devem ser do tipo inteiro. Imprima no console
"A menina é mais velha" ou "O menino é mais velho"
como resultado de um teste lógico.

```{r}
Ana = 8L
Paulo = 12L

ifelse (Ana>Paulo, "A menina é mais velha", "O menino é mais velho")
```
BOD é um objeto existente no R. Verifique qual a classe
deste objeto.

```{r}
class(BOD)
```
Crie um vetor que armazene números de 1 a 10 e
posteriormente imprima os valores pares.

```{r}
vetor = c(1,2,3,4,5,6,7,8,9,10)

for (i in vetor) {
  if (vetor[i]%%2==0)
    print(vetor[i])
}
```
women é um dataframe existente no R. Imprima as 10
últimas linhas.

```{r}
tail(women, n=10)
```

Use a função plot do R para produzir um gráfico do
atributos Sepal.Width e Petal.Length do conjunto de
dados Iris. O gráfico deve imprimir apenas das linhas
50 até 100.

```{r}

sliceIris = iris[50:100,c(2,3)]

plot(sliceIris)
```

Crie dois vetores de tamanhos iguais, some as
posições equivalentes dos vetores e imprima o
resultado.

```{r}
vetor1 = c(1,2)
vetor2 = c(2,3)

print(vetor1+vetor2)
```

Imprima o número de linhas, de colunas, nomes das
linhas e nome das colunas do conjunto de dados
CO2.

```{r}
dim(CO2)[1]
dim(CO2)[2]
rownames(CO2)
colnames(CO2)
```

